臺灣雲林地方法院刑事裁定
109年度訴字第738號
                                      110年度聲字第129號
公  訴  人  臺灣雲林地方檢察署檢察官
被      告  陳建弘



聲  請  人
即  被  告  林飛凡



共      同
指定辯護人  本院公設辯護人許俊雄
上列被告因強盜案件，經檢察官提起公訴（109年度偵字第6338
號），茲因羈押期限將至，並經聲請人即被告林飛凡聲請具保停
止羈押，經本院訊問被告後，裁定如下： 
    主  文
陳建弘、林飛凡自民國壹佰壹拾年參月柒日起延長羈押貳月。
陳建弘於繳納保證金新臺幣伍萬元後，准予停止羈押，並限制住
居於桃園市○○區○○街000○0號5樓，及限制出境、出海捌月。
林飛凡於繳納保證金新臺幣伍萬元後，准予停止羈押，並限制住
居於新北市○○區○○街00號5樓，及限制出境、出海捌月。 
    理  由
一、羈押被告，偵查中不得逾2月，審判中不得逾3月，但有繼續
    羈押之必要者，得於期間未滿前，經法院依刑事訴訟法第10
    1條或第101條之1之規定訊問被告後，以裁定延長之；延長
    羈押期間，審判中每次不得逾2月；被告經法官訊問後，認
    為犯罪嫌疑重大，而有下列情形之一：㈠、逃亡或有事實足
    認為有逃亡之虞者，㈡、有事實足認為有湮滅、偽造、變造
    證據或勾串共犯或證人之虞者，㈢、所犯為死刑、無期徒刑
    或最輕本刑為5年以上有期徒刑之罪，非予羈押，顯難進行
    追訴、審判或執行者，得羈押之，刑事訴訟法第108條第1項
    前段、第101條第1項定有明文。又執行羈押後有無繼續羈押
    之必要，仍許法院斟酌訴訟進行程度及其他一切情事而為認
    定。且羈押被告之目的，在於確保訴訟程序之進行、確保證
    據之存在、真實及確保刑罰之執行，而被告有無羈押之必要
    ，及羈押後其原因是否仍然存在，有無繼續羈押之必要，應
    否延長羈押，均屬事實認定之問題，法院有依法認定裁量之
    職權，自得就具體個案情節予以斟酌決定。如就客觀情事觀
    察，法院許可羈押之裁定在目的與手段間之衡量並無明顯違
    反比例原則情形，即無違法或不當可言，故關於羈押原因之
    判斷，尚不適用訴訟上之嚴格證明原則，而應適用自由證明
    程序。　　
二、被告及得為其輔佐人之人或辯護人，得隨時具保，向法院聲
    請停止羈押；而許可停止羈押之聲請者，應命提出保證書，
    並指定相當之保證金額；指定之保證金額，如聲請人願繳納
    或許由第三人繳納者，免提出保證書；許可停止羈押之聲請
    者，得限制被告之住居，刑事訴訟法第110條第1項、第111
    條第1項、第3項、第5項分別定有明文。又依本章以外規定
    得命具保、責付或限制住居者，亦得命限制出境、出海，並
    準用第93條之2第2項及第93條之3至第93條之5之規定，刑事
    訴訟法第93條之6規定甚明。再者，所謂停止羈押，乃指羈
    押原因仍在，但無羈押之必要，而以具保、責付或限制住居
    為其替代手段，亦即羈押裁定之效力仍然存續，僅其執行予
    以停止。
三、經查：
㈠、被告陳建弘、林飛凡因涉犯加重強盜案件，前經本院訊問後
    ，認被告2人均坦承犯行，且有卷內被害人筆錄及監視器翻
    拍照片、扣押筆錄、手機畫面截圖等在卷可稽，足認被告2
    人涉犯加重強盜罪嫌疑重大，復考量被告陳建弘曾因毒品及
    竊盜等案件；被告林飛凡曾因毒品、竊盜及詐欺等案件遭通
    緝之紀錄，而本件被告2人係涉犯最輕本刑七年以上有期徒
    刑之重罪，日後將面對刑事審判及刑之執行，被告2人基於
    趨吉避凶、脫免刑責、不甘受罰而逃亡之可能性甚高，是有
    相當理由足認其等有逃亡之虞，非予羈押難以進行審理、執
    行，有羈押之原因及必要性，被告陳建弘、林飛凡均自民國
    109年10月7日起羈押3月、110年1月7日起延長羈押2月在案
    。
㈡、茲上開羈押期間即將屆滿，經本院於110年2月25日訊問被告
    陳建弘、林飛凡，並審酌卷附相關事證後，認被告2人涉犯
    加重強盜罪，犯罪嫌疑仍屬重大；又攜帶兇器、結夥三人以
    上強盜罪，為最輕本刑7年以上有期徒刑之重罪，日後將面
    對刑事審判及刑之執行，被告2人基於趨吉避凶、脫免刑責
    、不甘受罰而逃亡之可能性甚高；且被告2人均有因案遭通
    緝之紀錄，是有相當理由足認有逃亡之虞，堪認被告2人上
    開刑事訴訟法第101條第1項第1、3款之羈押原因並未消滅，
    為確保日後審理程序及可能之執行程序之進行，仍有繼續羈
    押被告2人之必要性，爰裁定被告陳建弘、林飛凡均應自110
    年3月7日起，延長羈押2月。
㈢、羈押係屬對人身體自由之強制處分，基於憲法第23條所揭諸
    之比例原則，若有其他對人民權利限制較小之措施，可以確
    保審判進行之同一目的，即應認被告無羈押之必要。經查，
    本件被告陳建弘、林飛凡雖有刑事訴訟法101條第1項第1、3
     款之羈押原因，然考量被告2人均承認起訴書所載之全部犯
    罪事實，且本案業經本院於110年2月9日宣判，再參以被告2
    人之犯罪情節、所造成法益侵害及被告2人均有固定住居所
    等情況，認本案倘准由被告2人提出相當保證金且限制出境
    、出海及限制其住居所，應足以對其等形成拘束力而可作為
    羈押之替代手段，以擔保日後程序之進行，而無繼續羈押之
    必要，故准許被告陳建弘、林飛凡各於提出新臺幣（下同）
    5萬元之保證金後，停止羈押。被告陳建弘限制住居於桃園
    市○○區○○街000○0號5樓；被告林飛凡限制住居於新北市○○區
    ○○街00號5樓，並均自停止羈押之日起限制出境、出海捌月
    。
四、依刑事訴訟法第108條第5項、第111條第1項、第5項、第93
    條之6、第121條第1項，裁定如主文。
中    華    民    國   110    年    3    月    2    日
                  刑事第四庭審判長法  官   許佩如
　
                                  法  官   廖奕淳
　
                                  法  官   黃玥婷
以上正本證明與原本無異。
如不服本裁定，應於裁定送達後5 日內向本院提出抗告狀（須附
繕本）。
中　　華　　民　　國　　110 　年　　3 　　月　　2 　　日
                                   書記官   邱明通